臺灣板橋地方法院刑事判決　　　　　　　100年度易字第820號
公　訴　人　臺灣板橋地方法院檢察署檢察官
被　　　告　宋志傑
上列被告因贓物案件，經檢察官提起公訴（99年度偵字第31365
號），本院判決如下：
    主  文
宋志傑故買贓物，累犯，處拘役肆拾日，如易科罰金，以新臺幣
壹仟元折算壹日。
    事  實
一、宋志傑曾因：（一）違反著作權法案件，於民國〈下同〉86
    年7 月24日，經臺灣臺北地方法院以86年度易字第1940號刑
    事判決判處有期徒刑1 年，緩刑4 年，86年8 月3 日判決確
    定（嗣經撤銷緩刑）。（二）違反著作權法案件，於88年12
    月24日，經臺灣臺北地方法院以87年度訴字第1110號刑事判
    決判處有期徒刑1 年4 月，89年5 月4 日，經臺灣高等法院
    以89年度上易字第832 號刑事判決撤銷原審判決，判處有期
    徒刑1 年4 月確定。（三）違反藥事法案件，於88年6 月14
    日，經本院以87年度訴字第1724號刑事判決判處有期徒刑3
    月，88年11月23日，經臺灣高等法院以88年度上訴字第3729
    號刑事判決撤銷原審判決，判處有期徒刑3 月，89年3 月2
    日，經最高法院以89年度台上字第1152號刑事判決駁回上訴
    而告確定。（四）違反兒童及少年性交易防制條例等案件，
    於93年1 月8 日，經本院以92年度簡字第2679號刑事簡易判
    決判處有期徒刑4 月、4 月，應執行有期徒刑6 月確定。（
    五）違反著作權法案件，於92年10月31日，經本院以92年度
    訴緝字第148 號刑事判決判處有期徒刑2 年6 月，於93年6
    月30日，經臺灣高等法院以93年度上訴字第413 號刑事判決
    撤銷原審判決，改為判處有期徒刑2 年，93年8 月16日判決
    確定。上開（二）、（三）所示之罪刑，嗣於89年9 月5 日
    ，經臺灣高等法院以89年度聲字第804 號裁定應執行有期徒
    刑1 年6 月確定；另上開（四）、（五）所示之罪刑，嗣於
    93年11月24日，經臺灣高等法院以93年度聲字第1112號裁定
    應執行有期徒刑2 年4 月確定。而前揭罪刑接續執行，刑期
    起算日期為92年7 月22日，指揮書原載執行完畢日期為97年
    5 月21日，於96年2 月9 日因縮短刑期假釋出監，於96年7
    月16日因依法視為減刑而執行完畢（致使本案犯行構成累犯
    ）；又因贓物案件，於97年9 月17日，經本院以97年度簡字
    第7899號刑事簡易判決判處拘役20日，97年10月16日判決確
    定，於97年11月21日因易科罰金執行完畢。詎其猶不知悔悟
    ，明知陳思翰（由檢察官另案偵辦中）所持有之富士廠牌F2
    00型數位相機1 台係來路不明之贓物（係陳思翰於99年8 月
    1 日凌晨4 時45分許，在臺北市○○○路○ 段274 號前，自
    王子寧所搶奪得手之物），竟基於故買贓物之犯意，於99年
    8 月中旬之某日19時許時，在其所經營之「必客喜3C」（位
    於〈改制前〉臺北縣三重市○○○路112 號）店內，以新臺
    幣（下同）1,000 元之低價故買之。迨99年8 月19日23時許
    ，陳思翰於桃園縣萬壽路3 段87號前遭拘提到案後，供出上
    情，始經警循線偵悉上情。
二、案經臺北市政府警察局移送臺灣板橋地方法院檢察署檢察官
    偵查起訴。
    理  由
壹、證據能力部分：
一、按被告以外之人於審判外之言詞或書面陳述，除法律有規定
    者外，不得作為證據；被告以外之人於偵查中向檢察官所為
    之陳述，除顯有不可信之情況者外，得為證據，刑事訴訟法
    第159 條第1 項、第159 條之1 第2 項分別定有明文。查證
    人陳思翰於警詢中之陳述對被告而言，均屬被告以外之人於
    審判外之言詞陳述，被告已主張無證據能力，且無其他法律
    有特別規定，亦不符刑事訴訟法第159 條之2 之規定，故上
    開言詞陳述即無證據能力；另證人陳思翰於檢察官偵查中以
    證人之身分所為之證述，為被告以外之人於偵查中向檢察官
    所為之言詞陳述紀錄，且經具結，合於法定要件，復查無「
    顯有不可信之情況」，乃傳聞證據之例外情形，而刑事訴訟
    法第159 條之1 第2 項規定被告以外之人在偵查中向檢察官
    所為之陳述，除顯有不可信之情況者外得為證據，其立法理
    由已敘明偵查中對被告以外之人所為之偵查筆錄，未予被告
    反對詰問、適當辯解之機會，對被告之防禦權固有所妨礙，
    然現階段刑事訴訟法規定檢察官代表國家偵查犯罪、實施公
    訴，依法其有訊問被告、證人及鑑定人之權，證人、鑑定人
    且須具結，而實務運作時，偵查中檢察官向被告以外之人所
    取得之陳述，原則上均能遵守法律規定，不致違法取供，其
    可信性極高，為兼顧理論與實務，始設有該條項之規定；況
    且證人陳思翰於本院審理中業經傳喚到庭具結證述，並給予
    檢察官及被告行詰問、對質之機會，是被告指稱證人陳思翰
    於檢察官偵查中之證述無證據能力云云，實乏依據。
二、次按所謂「被告以外之人於審判外之言詞或書面陳述」，並
    不包含「非供述證據」在內。按由照相機拍攝之照片加以影
    印者，係依機器之功能，攝錄實物形貌而形成之圖像，除其
    係以人之言詞或書面陳述為攝取內容，並以該內容為證據外
    ，照片所呈現之圖像，並非屬人類意思表達之言詞或書面陳
    述，當不在上引規定「被告以外之人於審判外之言詞或書面
    陳述」之範圍內，其有無證據能力，自應與一般物證相同，
    端視其取得證據之合法性及已否依法踐行證據之調查程序，
    以資認定（參照最高法院97年度台上字第3854號刑事判決要
    旨），是被告泛指該照片影本無證據能力云云，亦屬無據。
三、末按刑事訴訟法第159 條第1 項雖規定：「被告以外之人於
    審判外之言詞或書面陳述，除法律有規定外，不得作為證據
    。」；惟被告以外之人於審判外之陳述，雖不符前4 條之規
    定，而經當事人於審判程序同意作為證據，法院審酌該言詞
    陳述或書面陳述作成時之情況，認為適當者，亦得為證據。
    當事人、代理人或辯護人於法院調查證據時，知有第159 條
    第1 項不得為證據之情形，而未於言詞辯論終結前聲明異議
    者，視為有前項之同意，刑事訴訟法第159 條之5 亦有明定
    。查本案被告、辯護人及檢察官於言詞辯論終結前，均未就
    下述所調查之其餘證據主張有刑事訴訟法第159 條第1 項不
    得為證據之情形，是本案經調查之該等證據資料，縱有屬傳
    聞證據且不符刑事訴訟法第159 條之1 至之4 之規定者，因
    本院審酌各該證據資料作成時之一切客觀情況，認為適當，
    揆諸前開規定，自得為證據。
貳、實體部分：
一、訊據被告宋志傑坦承伊係前開「必客喜3C」之負責人，有向
    陳思翰收購上開數位相機等情；惟矢口否認有何故買贓物之
    犯行，辯稱：此相機有故障，能不能修好還不知道，不能因
    此即認伊有故買贓物之犯行云云。
二、經查：
（一）被害人王子寧於99年8 月1 日凌晨4 時45分許，在臺北市
      ○○○路3 段274 號前，遭人搶奪大提包，其內之財物包
      括富士廠牌F200型數位相一台一事，業據其於警詢中陳述
      明確，且有富士廠牌F200型數位相機照片影本1 紙（見臺
      灣板橋地方法院檢察署99年度偵字第31365 號卷第19頁）
      附卷足憑。
（二）又證人陳思翰於檢察官偵查中結證稱：伊於99年8 月15日
      前後19時許左右，持富士牌數位相機一台，〈改制前〉三
      重市○○○路120 巷附近，以1,100 元之代價賣給某3C店
      ，伊係賣給一個戴眼鏡的老闆，價格是由老闆決定的，伊
      只是問能賣多少，該相機係伊搶奪所得，老闆未向伊確認
      相機之來源，伊有問老闆是否要簽任何切結書，但老闆並
      未要求伊簽切結書及留證件影本等語（見臺灣板橋地方法
      院檢察署99年度偵字第31365 號卷第49頁、第50頁），嗣
      復經檢察官提示於訊問時所拍攝之吳玉琪、王至誠（「必
      客喜3C」之員工）及被告之照片供證人陳思翰指認，證人
      陳思翰亦能明確指認係將該數位相機售予被告，且證稱伊
      先前於〈改制前〉臺北縣三重市○○○路那附近租過房子
      ，所以對該處還算熟悉，而且其母親也住那附近，因為該
      店招牌有寫，而且之前伊友人曾經有去買筆記型電腦及賣
      二手之筆記電腦過等語（見臺灣板橋地方法院檢察署99年
      度偵字第31365 號卷第73頁），其後於本院審理中，證人
      陳思翰亦證稱：伊於99年8 月1 日凌晨4 點45分，在臺北
      市○○○路○段274 號前，有跟盧翰緯搶奪一個騎機車放
      在腳踏板上一個女子的LV皮包，皮包內之相機賣到新北市
      三重區○○○路被告的店，該店招牌是寫有收數位相機、
      有收3C產品，店裡有擺很多電腦什麼的，那時候伊住在中
      正南路附近，被告的店伊常常經過，伊去過被告之店2 次
      ，第一次去的時候是跟一個朋友去，他是要買舊的筆記型
      電腦，之後伊聽這個朋友說他又有賣筆記型電腦給那家店
      ，所以伊就去問被告收不收這個相機，第二次去的時候，
      伊帶了二台相機，一台是黑色的、一台是藍色的，這二台
      功能都有問題，被告就跟伊說功能有問題，所以價錢比較
      低，黑色那台因為有撞到，所以是1,000 元，價錢以此時
      所述為準，藍色的那台是朋友的不是贓物，被告當時沒有
      問相機的來源，只問伊要或不要賣，伊問被告能不能抬高
      價錢，因為伊嫌價錢比較低，但是因為伊身上沒有錢，所
      以才要賣給被告，也沒有簽什麼文件，黑色那台相機就是
      底部有一個凹痕凹進去，是原本就那樣，不是搶的時候才
      造成的，功能有問題，就是好像有影響到鏡頭，還有畫面
      感覺壞掉，就是會整個變調，調一下又回來，伊知道賣二
      手的產品可能要留下資料，之前賣手機的時候，在通訊行
      都會寫切結書，當時伊有問被告要不要簽什麼東西，被告
      說不用，然後伊拿現金就走等語（見本院100 年4 月12
      日審判筆錄），而就證人陳思翰所述之內容，被告當庭亦
      未加以否認。
（三）被告曾因贓物案件（於所經營之「必客喜3C」店內故買贓
      物PDA ），於97年9 月17日，經本院以97年度簡字第7899
      號刑事簡易判決判處拘役20日，97年10月16日判決確定，
      於97年11月21日因易科罰金執行完畢，此有該判決書及臺
      灣高等法院被告前案紀錄表各1 份在卷足憑，是被告理應
      就所購買之二手3C商品之來源更生警覺，以避免涉犯贓物
      罪嫌；惟依證人陳思翰上開所為之證述，被告竟未詢問來
      源，亦未要求出售者簽立書面及留下個人資料以供日後查
      核，實與常情不符，顯然被告無非自忖若明確要求出售者
      須簽立書面及留下個人資料，則出售贓物者為免事跡敗露
      必不願售予被告，被告即無利可圖，此與收購物是否有故
      障實無區別之正當理由，是被告所辯自無足採信，其有故
      買贓物之犯意灼然。
三、從而，本案事證已臻明確，被告犯行洵堪認定，自應依法論
    科。
四、核被告宋志傑所為，係犯刑法第349 條第2 項之故買贓物罪
    。查被告曾因：（一）違反著作權法案件，於86年7 月24日
    ，經臺灣臺北地方法院以86年度易字第1940號刑事判決判處
    有期徒刑1 年，緩刑4 年，86年8 月3 日判決確定（嗣經撤
    銷緩刑）。（二）違反著作權法案件，於88年12月24日，經
    臺灣臺北地方法院以87年度訴字第1110號刑事判決判處有期
    徒刑1 年4 月，89年5 月4 日，經臺灣高等法院以89年度上
    易字第832 號刑事判決撤銷原審判決，判處有期徒刑1 年4
    月確定。（三）違反藥事法案件，於88年6 月14日，經本院
    以87年度訴字第1724號刑事判決判處有期徒刑3 月，88年11
    月23日，經臺灣高等法院以88年度上訴字第3729號刑事判決
    撤銷原審判決，判處有期徒刑3 月，89年3 月2 日，經最高
    法院以89年度台上字第1152號刑事判決駁回上訴而告確定。
    （四）違反兒童及少年性交易防制條例等案件，於93年1 月
    8 日，經本院以92年度簡字第2679號刑事簡易判決判處有期
    徒刑4 月、4 月，應執行有期徒刑6 月確定。（五）違反著
    作權法案件，於92年10月31日，經本院以92年度訴緝字第14
    8 號刑事判決判處有期徒刑2 年6 月，於93年6 月30日，經
    臺灣高等法院以93年度上訴字第413 號刑事判決撤銷原審判
    決，改為判處有期徒刑2 年，93年8 月16日判決確定。上開
    （二）、（三）所示之罪刑，嗣於89年9 月5 日，經臺灣高
    等法院以89年度聲字第804 號裁定應執行有期徒刑1 年6 月
    確定；另上開（四）、（五）所示之罪刑，嗣於93年11月24
    日，經臺灣高等法院以93年度聲字第1112號裁定應執行有期
    徒刑2 年4 月確定。而前揭罪刑接續執行，刑期起算日期為
    92年7 月22日，指揮書原載執行完畢日期為97年5 月21日，
    於96年2 月9 日因縮短刑期假釋出監，於96年7 月16日因依
    法視為減刑而執行完畢，此有臺灣高等法院被告前案紀錄表
    在卷可稽，其受徒刑之執行完畢後，5 年以內故意再犯有期
    徒刑以上本案之罪，應依刑法第47條第1 項之規定論以累犯
    ，並依法加重其刑。爰審酌被告前因故買贓物業經判決處刑
    及執行完畢，竟不知心生悔悟，貪圖一己之私利而為本案犯
    行之犯犯罪動機、目的、手段、所生危害及其品行、智識程
    度、犯罪後之態度等一切情狀，量處如主文所示之刑，並諭
    知如易科罰金之折算標準，以資懲儆。
據上論斷，應依刑事訴訟法第第299 條第1 項前段，刑法第349
條第2 項、第47條第1 項、第41條第1 項前段，刑法施行法第1
條之1 第1 項、第2 項前段，判決如主文。
本案經檢察官黃明絹到庭執行職務。
中    華    民    國    100   年    4     月    26    日
                  刑事第八庭  審判長法  官  陳鴻清
                                    法  官  劉安榕
                                    法  官  賴彥魁
以上正本證明與原本無異。
如不服本判決，應於判決送達後10日內敘明上訴理由，向本院提
出上訴狀 (應附繕本) ，上訴於臺灣高等法院。其未敘述上訴理
由者，應於上訴期間屆滿後20日內向本院補提理由書「切勿逕送
上級法院」。
                                    書記官  黃頌棻
中    華    民    國    100   年    4     月    26    日
附錄本案論罪科刑法條全文：
刑法第349條：
收受贓物者，處三年以下有期徒刑、拘役或五百元以下罰金。
搬運、寄藏、故買贓物或為牙保者，處五年以下有期徒刑、拘役
或科或併科一千元以下罰金。
因贓物變得之財物，以贓物論。